臺灣桃園地方法院刑事判決　　　　　　　 94年度訴字第659號
公　訴　人　臺灣桃園地方法院檢察署檢察官
被　　　告　甲○○　男　48歲.
指定辯護人　本院公設辯護人乙○○
上列被告因違反槍砲彈藥刀械管制條例案件，經檢察官提起公訴
（94年度偵字第3865號），本院判決如下︰
    主  文
甲○○未經許可，持有可發射子彈具有殺傷力之改造手槍，處有
期徒刑年，併科罰金新台幣萬元，罰金如易服勞役，以新台
幣玖佰元折算壹日。扣案具殺傷力改造手槍壹枝 (含彈匣壹個，
槍枝管制編號0000000000) 、子彈肆顆均沒收。
    事  實
一、甲○○有違反槍砲彈藥刀械管制條例、賭博等前科 (不構成
    累犯)， 民國93年10月間，因故與綽號「阿錢」之印尼籍男
    子發生爭執，遭該男子刺傷背部住院治療，出院後惟恐再遭
    該「阿錢」男子報復，明知未經許可不得持有具殺傷力之各
    式槍砲，竟於93年11月15日，在桃園縣中壢市○○路264 巷
    39弄41號住處，向姓名、年籍不詳自稱王姓之成年男子，以
    新台幣 (下同)5 萬 元之代價，購買仿WALTHER 廠PPK/S 型
    半自動玩具手槍，以換裝土造金屬槍管改造而成可發射子彈
    具殺傷力之手槍1 枝 (含彈匣1 個，槍枝管制編號00000000
    00) 及子彈6 顆，圖擁槍自衛而未經許可持有。嗣於94 年2
    月4 日下午13時30分許，為警在上址查獲，並扣得具殺傷力
    之改造手槍1 枝 (含彈匣1 個)、 子彈6 顆 (鑑驗試射2 顆
    ，餘4 顆)。
二、案經桃園縣政府警察局中壢分局報請臺灣桃園地方法院檢察
    署檢察官偵查起訴。
    理  由
一、訊據被告甲○○對於持有具殺傷力之改造手槍及子彈之事實
    ，坦承不諱，並有扣案改造手槍1 枝 (槍枝管制編號000000
    0000) 、子彈6 顆及照片14張可佐，而扣案改造手槍及子彈
    經送內政部警政署刑事警察局鑑定結果，認為：(1)送鑑改造
    手槍1 枝 (槍枝管制編號0000000000) ，係由仿WALTHER 廠
    PPK/S 型半自動手槍製造之玩具手槍換裝土造金屬槍管而成
    之改造手槍，機械性能良好，可擊發適用子彈，認具殺傷力
    。(2)送鑑改造子彈6 顆，認均係具直徑約7.9m m 金 屬彈頭
    之土造子彈，經採樣2 顆試射，均可擊發，認均具殺傷力。
    有該鑑定機關94年3 月9 日刑鑑字第0940023729 號 鑑驗通
    知書1 份及照片14張在卷可稽，被告持有具殺傷力之改造手
    槍及子彈，事證明確，犯行堪以認定。
二、按槍砲彈藥刀械管制條例於94年1月26日修正公布，同年月
    28日起施行，被告雖係於93年11月15日起未經許可，持有扣
    案具殺傷力之改造手槍及子彈，惟其持有之犯行繼續至94年
    2 月4 日為警查獲時為止，而彼時槍砲彈藥刀械管制條例既
    已修正公布施行，被告之行為自應適用修正後槍砲彈藥刀械
    管制條例論處。核被告所為，係犯槍砲彈藥刀械管制條例第
    8 條第4 項之未經許可持有具殺傷力之改造手槍罪及同條例
    第12條第4 項之未經許可持有子彈罪。起訴書關於被告持有
    具殺傷力之改造手槍罪部分，認係犯槍砲彈藥刀械管制條例
    第10條第4 項之罪，惟公訴人於本院94年5 月6 日審理時已
    當庭更正為第8 條第4 項，因之尚無變更起訴法條問題。又
    被告以一持有行為同時持有具殺傷力之改造手槍及子彈，為
    想像競合犯，應從一重之持有具殺傷力改造手槍罪處斷。爰
    審酌被告係因遭人殺傷，為免再遭人報復，始購買槍彈以圖
    自衛，有其所提壢新醫院診斷證明書1 份在卷可稽，及槍砲
    彈藥刀械管制條例係於94年1 月26日修正公布，同年月28日
    施行，將原未經許可持有具殺傷力改造手槍罪，由修正前之
    第11條第4 項移置於修正後之第8 條第4 項，並將法定刑由
    修正前之「一年以上七年以下有期徒刑，併科新臺幣七百萬
    元以下罰金。」，提高為修正後之「三年以上十年以下有期
    徒刑，併科新臺幣七百萬元以下罰金」，其修正之理由係以
    ：「依據目前實務經驗，發現許多槍擊案件，幾乎都是使用
    土(改)造槍枝，由此可見土 (改)造 槍枝危害之鉅，故有修
    正加重土 (改)造 槍枝刑度之必要，以避免持用土 (改)造
    槍枝危害社會治安。」（參第8 條修正理由），並斟酌被告
    犯罪後坦承犯行，知所悔悟等一切情狀，量處如主文所示之
    刑，並就所宣告罰金部分諭知易服勞役之折算標準。
三、扣案具殺傷力之改造玩具手槍1枝及子彈4顆為違禁物，應依
    刑法第38條第1項第1款宣告沒收，至於因鑑定而試射之子彈
    2顆既已射擊即非子彈，而射擊後之彈頭及彈殼亦非違禁物
    ，爰不予沒收。
據上論斷，應依刑事訴訟法第299 條第1 項前段，槍砲彈藥刀械
管制條例第8 條第4 項、第12條第4 項，刑法第11條前段、第55
條、第42條第2 項、第38條第1 項第1 款，現行法規所定貨幣單
位折算新台幣條例第2 條，罰金罰鍰提高標準條例第2 條，判決
如主文。
本案經檢察官謝雯璣到庭執行職務。
中　　華　　民　　國　　94　　年　　6　　月　　28   　日
                  刑事第九庭    審判長法　官　林明洲
                                      法  官  林春鈴
                                      法  官  黃斯偉
以上正本證明與原本無異。
如不服本判決，應於判決送達後10日內向本院提出上訴狀（應附
繕本），上訴於臺灣高等法院。
                                      書記官　李珈慧
中　　華　　民　　國　　94　　年　　6　　月　　28   　日
論罪法條之依據：
槍砲彈藥刀械管制條例第8條
未經許可，製造、販賣或運輸鋼筆槍、瓦斯槍、麻醉槍、獵槍、
空氣槍或
第 4 條第 1 項第 1 款所定其他可發射金屬或子彈具有殺傷力之
各式槍砲者，處無期徒刑或5 年以上有期徒刑，併科新臺幣1千
萬元以下罰金。
未經許可，轉讓、出租或出借前項所列槍枝者，處 5 年以上有期
徒刑，併科新臺幣 1 千萬元以下罰金。
意圖供自己或他人犯罪之用，而犯前二項之罪者，處無期徒刑或
 7 年以上有期徒刑，併科新臺幣 1 千萬元以下罰金。
未經許可，持有、寄藏或意圖販賣而陳列第 1 項所列槍枝者，處
 3 年以上10年以下有期徒刑，併科新臺幣700 萬元以下罰金。
第 1 項至第 3 項之未遂犯罰之。
槍砲彈藥刀械管制條例第12條
未經許可，製造、販賣或運輸子彈者，處 1 年以上 7 年以下有
期徒刑，併科新台幣 500 萬元以下罰金。
未經許可，轉讓、出租或出借子彈者，處 6 月以上 5 年以下有
期徒刑，併科新台幣 300 萬元以下罰金。
意圖供自己或他人犯罪之用，而犯前二項之罪者，處 3 年以上
10 年以下有期徒刑，併科新台幣 700 萬元以下罰金。
未經許可，持有、寄藏或意圖販賣而陳列子彈者，處 5 年以下有
期徒刑，併科新台幣 300 萬元以下罰金。
第 1 項至第 3 項之未遂犯罰之。
